【裁判字號】    96,易,425
【裁判日期】    970304
【裁判案由】    竊盜
【裁判全文】
臺灣臺東地方法院刑事判決               96年度易字第425號
公  訴  人  臺灣臺東地方法院檢察署檢察官
被      告  甲○○
上列被告因竊盜案件，經檢察官提起公訴（96年度偵字第2635號
），本院改依簡式審判程序審理判決如下：
    主  文
甲○○攜帶兇器竊盜，累犯，處有期徒刑捌月。
    事  實
一、甲○○前於民國95年間因施用第一、二級毒品案件，經本院
    以95年度易字第73號分別判處有期徒刑8月、7月，應執行有
    期徒刑1年2月確定；另於同年間因竊盜案件，經本院以95年
    度易字第186號判處有期徒刑4月確定；上開3罪嗣經本院以9
    6年度聲減字第34號裁定，依中華民國96年罪犯減刑條例分
    別減為4月、3月15日及2月，應執行有期徒刑8月15日確定，
    甫於96年7月16日縮短刑期執行完畢。詎猶不知悔改，於96
    年11月22日下午4時許，騎乘不詳車牌號碼之機車行經臺東
    縣臺東市○○路私立公東高中側門旁時，見乙○○所有之車
    號8W-1385號自小貨車車斗內置有車用電瓶2個（市價約新臺
    幣2,000元），竟基於意圖為自己不法所有之犯意，持放置
    於乙○○上開車輛內可供作兇器使用之鉗子1支將電線剪斷
    後，再將放置於車內之電瓶2個搬運至其騎乘之上開機車上
    ，並將上開鉗子1支放回乙○○之前開車輛後，於同日下午6
    時許，以上開機車載運前開電瓶2個至臺東縣臺東市○○路○
    段45巷28號「偉聖企業社」欲予以販售，經該企業社之負責
    人丙○○察覺有異，經報警當場查獲，而悉上情。
二、案經臺東縣警察局移送臺灣臺東地方法院檢察署檢察官偵查
    起訴。
    理  由
一、據以論罪之證據名稱：
（一）被告甲○○於警詢、偵訊及本院審理時之自白。
（二）證人即被害人乙○○於警詢時之證述；證人即偉聖企業社
      負責人丙○○於警詢時之證述。
（三）贓物認領保管單1紙，刑案現場照片4張，臺東縣警察局臺
      東分局知本派出所舊貨業、資源回收業買賣登記簿1份。
（四）上開證據均互核相符，被告甲○○之任意性自白與事實相
      符，堪以採信。被告前揭犯行，事證明確，應依法論科。
二、論罪與量刑：
（一）按刑法第321條第1項第3款之攜帶兇器竊盜罪，係以行為
      人攜帶兇器為其加重條件，此所謂兇器，其種類並無限制
      ，凡客觀上足以對人之生命、身體、安全構成威脅，具有
      危險性之兇器為已足，並不以攜帶之初有行兇之意圖為必
      要，最高法院79年臺上字第5253號判例意旨可資參照。查
      本案被告甲○○行竊時使用之鉗子1支，係金屬材質，足
      堪剪斷電線，顯見質地堅硬，倘持以抵拒，足以危害於他
      人生命、身體之安全，客觀上應認係兇器無疑。復按刑法
      第321條第1項第3款所謂之「攜帶兇器」，祇須於行竊時
      攜帶具有危險性之兇器為已足，該兇器不必原屬行竊者本
      人所有，亦不以自他處攜至行竊處所為必要，縱在行竊場
      所隨手拾取應用，其有使人受傷害之危險既無二致，自仍
      應屬上述「攜帶兇器」之範疇，最高法院90年度臺上字第
      1261號判決意旨可資參照。查被告於上開時、地行竊時，
      其持用之鉗子固為被害人車上放置之物，揆諸最高法院前
      開判決意旨，仍應屬上述「攜帶兇器」之範疇。核被告所
      為，係犯刑法第321條第1項第3款之攜帶兇器竊盜罪。
（二）查被告有犯罪事實欄所載之犯罪科刑執行情形，有臺灣高
      等法院被告全國前案紀錄表在卷1份可考，被告於前述有
      期徒刑執行完畢後，5年以內再故意犯本案有期徒刑以上
      之罪，為累犯，應依刑法第47條第1項之規定，加重其刑
      。爰審酌被告正值青壯，不思以合法正當途徑賺取生活所
      得，竟恣意竊取他人財物，惡性非輕，兼衡其犯罪之動機
      、目的、手段、平日生活狀況、品行、智識程度、被害人
      所受損害、犯後坦承犯行、態度尚佳等一切情狀，量處如
      主文所示之刑，以資懲儆。再查被告犯罪之時間，係在96
      年4月24日之後，無中華民國96年罪犯減刑條例之適用，
      併此敘明。至於被告於上開時、地行竊時使用之鉗子1支
      ，為被害人之上開車輛內放置之物，並非被告所有，業經
      被告陳明在卷，且鉗子亦非違禁物，爰不另為沒收之諭知
      ，附此說明。
三、應適用之法條：
    依刑事訴訟法第273條之1第1項、第299條第1項前段、第310
    條之2、第454條，刑法第321條第1項第3款、第47條第1項，
    判決如主文。
本案經檢察官郭郁到庭執行職務
中    華    民    國    97    年    3     月    4    日
                  刑事第二庭    法  官  盧亨龍
以上正本證明與原本無異。
如不服本判決應於收受本判決後10日內向本院提出上訴書狀；上
訴書狀應敘述具體理由。未敘述上訴理由者，應於上訴期間屆滿
後20日內向本院補提理由書狀（均須按他造當事人之人數附繕本
）。「切勿逕送上級法院」。
告訴人或被害人對於本判決如有不服，請書具不服之理由狀，請
求檢察官上訴者，其上訴期間之計算係以檢察官收受判決正本之
日期為準。
                                書記官  石佳琪
中    華    民    國    97    年    3     月    5     日
附錄本案論罪科刑法條全文：
刑法第321條
犯竊盜罪而有左列情形之一者，處6月以上、5年以下有期徒刑：
一  於夜間侵入住宅或有人居住之建築物、船艦或隱匿其內而犯
    之者。
二  毀越門扇、牆垣或其他安全設備而犯之者。
三  攜帶兇器而犯之者。
四  結夥三人以上而犯之者。
五  乘火災、水災或其他災害之際而犯之者。
六  在車站或埠頭而犯之者。
前項之未遂犯罰之。


司法院資訊處製作；財團法人民間司法改革基金會備份。
